【裁判字號】    97,易,1089
【裁判日期】    970515
【裁判案由】    恐嚇
【裁判全文】
臺灣臺中地方法院刑事判決              97年度易字第1089號
公  訴  人  臺灣臺中地方法院檢察署檢察官
被      告  丁○○
                    （現另案於臺灣臺中監獄執行中）
            乙○○
上列被告等因恐嚇取財案件，經公訴人提起公訴（九十六年度偵
字第二八八二九號），被告等於準備程序中就被訴事實為有罪之
陳述，經告以簡式審判之旨，並聽取意見後，合議庭裁定由受命
法官獨任進行簡式審判程序，本院判決如下：
    主    文
丁○○共同意圖為自己不法之所有，以恐嚇使人將本人之物交付
，處有期徒刑柒月。
乙○○共同意圖為自己不法之所有，以恐嚇使人將本人之物交付
，處有期徒刑肆月，如易科罰金，以新臺幣壹仟元折算壹日。
    犯罪事實
一、丁○○與乙○○原為男女朋友關係，乙○○與丁○○之友人
    戊○○曾有過數次性行為，更曾與丁○○、戊○○一同為性
    行為，並拍有性愛照片留念。丁○○、乙○○因缺錢花用，
    又得知戊○○（起訴書誤載為顏恩璽）擔任公職之母親甲○○對仍在大學就讀之獨子戊○○疼愛有加，絕無可能置戊○○於不顧之理，其二人竟共同意圖為自己不法所有之恐嚇取
    財之犯意聯絡，計畫色誘戊○○與乙○○發生性行為，再藉
    此向甲○○勒索財物，其二人遂主動於民國九十六年十月十
    四日晚間十一時許，前往戊○○所承租位在臺中巿西屯區○○路七五巷十九號四樓之五之房間內作客用餐，席間，乙○○佯裝身體不適，於服下安眠藥後，就在戊○○之床上昏睡
    ，此時，丁○○即在旁鼓吹戊○○乘機再一同與乙○○為性
    行為，因其三人前已曾共同為性行為，甚至拍有照片，戊○○不疑有他，而與乙○○發生性行為，更任由丁○○持攝影
    器材拍攝以為紀念。嗣後便將丁○○當日與乙○○為性行為
    部分刪除，獨將戊○○部分燒錄成光碟，再於九十六年十月
    十五日晚間，將該性愛光碟及事先製妥載有「光碟內容是一
    件刑責7年以上有期徒刑的證據，我因卡案要離開臺灣，廢
    話我也不多說，100萬換你兒子一輩子，．．．，如果你報
    警也無所謂，你兒子一定關得比我久，而且〝迷姦〞是公訴
    罪，我只要將戊○○資料及此光碟寄往警局就成案，我希望
    能跟你私了，你兒子要是知道自己給你帶來這麼大的麻煩可
    能去自殺．．．」之恐嚇信函，放置於甲○○位在彰化縣彰
    化巿自強南路二二巷九弄十六號之四信箱內，再以電話通知
    甲○○收取，而以戊○○迷姦乙○○將面臨刑責，更可能因
    此自殺等情，恐嚇甲○○交付財物。甲○○因愛子心切，在
    詢問戊○○實情及與丁○○連繫後，甲○○遂於九十六年十
    月十八日（起訴書誤載為同年月十七日），在彰化縣彰化巿
    金馬路之某速食店內，交付丁○○、乙○○現金新臺幣（下
    同）三十萬元，並由丁○○、乙○○、戊○○當場立下和解
    聲明書。嗣因丁○○、乙○○分手後，丁○○欲藉由前揭性
    愛光碟向乙○○施壓，經乙○○報警處理並自首前開犯行，
    始查獲上情。
二、案經臺中縣警察局烏日分局報請臺灣臺中地方法院檢察署檢
    察官偵查起訴。
    理    由
一、訊據被告丁○○、乙○○二人對上開犯罪事實，業於警詢時
    、偵查中及本院審理時供認不諱，核與證人甲○○、戊○○
    於警詢時偵訊中指述之情節相符，並有扣案之恐嚇光碟一片
    、恐嚇信函一張、被告乙○○、丁○○及告訴人戊○○三人
    簽立之聲明書一紙附卷可按，被告乙○○、丁○○自白核與
    事實相符，事證明確，其二人上揭恐嚇取財之犯行，洵堪認
    定。
二、核被告丁○○、乙○○所為，均係犯刑法三百四十六條第一
    項恐嚇取財罪。其二人就上開犯行，有犯意聯絡及行為分擔
    ，應論以共同正犯。被告乙○○在警方未知悉犯罪事實及行
    為人前即主動坦承犯行，有被告乙○○於警詢時之供述可憑
    ，符合自首之規定，是依刑法第六十二條前段規定，減輕其
    刑。爰審酌被告丁○○、乙○○身強體健，竟因缺錢花用，
    利用朋友間之信賴，藉由恐嚇犯行圖不法所得，金額達三十
    萬元，惡性非輕，惟其二人犯後在警詢時、偵訊中及本院審
    理時均一致坦承犯行，有助於訴訟程序之進行，態度良好，
    被告丁○○犯後業與戊○○達成和解，證人戊○○嗣後雖具
    狀表示其乃受被告丁○○之詐騙而訂立和解契約，並表示撤
    銷該契約，茲不論該和解契約是否符合民法之規定而得撤銷
    ，惟被告丁○○既已於九十六年十二月十日給付五萬元予告
    訴人戊○○，有和解書及刑事陳報狀各一份在卷可憑，顯見
    被告丁○○確實有與告訴人戊○○和解之誠意等一切情狀，
    分別量處被告二人如主文所示之刑，以示懲儆。另扣案之證
    人戊○○提供之恐嚇光碟一片，雖為供犯本案所用之物，惟
    該光碟在置於證人甲○○住處後，已歸證人甲○○所有，自
    不得予以宣告沒收（最高法院五十年臺上字第一九五０號、
    最高法院四十三臺上字第七四七號判例可資參照）。又扣案
    之被告乙○○遭恐嚇之錄音光碟一片、被告乙○○與告訴人
    戊○○發生性行為之光碟一片、隨身碟一個均與本案無關，
    業據被告乙○○、丁○○分別在偵訊中及本院審理中供述在
    案，故均不予宣告沒收，附此敘明。
據上論斷，應依刑事訴訟法第二百七十三條之一第一項、第二百
九十九條第一項前段，刑法第二十八條、第三百四十六條第一項
、第六十二條前段、第四十一條第一項前段，刑法施行法第一條
之一第一項、第二項前段，判決如主文。
本案經檢察官丙○○到庭執行職務
中    華    民    國    97    年    5     月    15    日
                  刑事第十五庭  法  官  楊真明
以上正本證明與原本無異。
如不服本判決，應於收受送達後十日內向本院提出上訴書狀（應
敘述具體理由並附繕本），上訴於臺灣高等法院臺中分院。
上訴書狀如未敘述理由，應於上訴期間屆滿後二十日內補提理由
書於本院。
                                書記官  呂苗澂
中    華    民    國    97    年    5     月    15    日
附錄本判決論罪科刑法條：
刑法第三百四十六條第一項
  意圖為自己或第三人不法之所有，以恐嚇使人將本人或第三人
  之物交付者，處六月以上五年以下有期徒刑，得併科一千元以
  下罰金。


司法院資訊處製作；財團法人民間司法改革基金會備份。
